臺灣臺中地方法院刑事判決　　　　　　　　　　　　　九十年度易字第二三六號
　　公　訴　人　臺灣臺中地方法院檢察署檢察官
　　被　　　告　乙○○
右列被告因竊盜等案件，經檢察官提起公訴（九十年度偵字第一一八Ｏ九號），本院
判決如左：
    主  文
乙○○攜帶兇器竊盜，累犯，處有期徒刑拾月。扣案之Ｔ型扳手壹支沒收。
其餘被訴故買贓物部分，無罪。
    事  實
一、乙○○曾於民國八十三、四年間，因犯竊盜及偽造文書等罪，經本院分別判處有
    期徒刑一年六月、六月，並定其應執行之刑為有期徒刑一年九月確定，經送監執
    行，於八十六年九月十三日假釋期滿，視為已執行完畢。詎乙○○猶不知悛悔警
    惕，復意圖為自己不法之所有，於九十年四月二十七日凌晨五時許，在臺中市北
    屯區○○○路○段九十號前，持客觀上足供兇器使用之Ｔ型扳手一支（尖端部分
    磨成扁平尖銳狀），竊取甲○○所有之車號ＮＵ—八六七Ｏ號自用小客車，得手
    後，供己使用，嗣於九十年五月四日上午七時許，在臺中縣潭子鄉○○路段，駕
    駛上開竊得之車輛，適為巡邏警員發覺，而鳴笛示意其停車受檢，乙○○竟置而
    不理，旋即駕車逃離現場，而於同日七時四十分許，為警在臺中市舊社巷四八號
    前追緝到案，並扣得乙○○所有供竊取前開車輛所用之Ｔ型扳手一支。
二、案經臺中縣警察局移送臺灣臺中地方法院檢察署檢察官偵查起訴。
    理  由
壹、有罪部分：
一、訊據被告乙○○矢口否認有為竊盜犯行，辯稱：前開車號ＮＵ－八六七Ｏ號自用
    小客車係其於九十年五月四日上午七時許，在臺中市○○路與太原路市場，向綽
    號「茶葉」之人購買汽車音響同時，向「茶葉」之人借來載音響等語。惟查，右
    揭事實，業據被告於警訊及偵查時坦承不諱，核與被害人甲○○陳述失竊地點相
    符，並有贓物認領保管單、車輛竊盜、車牌失竊資料個別查詢報表－查詢車輛認
    可資料附卷可稽及被告所有供行竊前開車輛所用之Ｔ型扳手扣案可資佐證，堪認
    被告於警訊及偵查中之自白為真實。被告雖於本院審理時更異前詞，改稱係向「
    茶葉」借用等語，然被告既自承其時常向「茶葉」購買物品，「茶葉」又願意將
    前開車輛借給被告使用，顯見渠等間應非常熟識，乃被告對「茶葉」之真實姓名
    、住址竟一無所悉，實有違常情，且被告為警查獲當日十二許，陪同警方前往前
    開市場，欲追查是否確有綽號「茶葉」之人，並無查到「茶葉」在該處設攤，被
    告辯稱「茶葉」係早上五、六點開始作生意，到早上十點多即收攤休息，所以未
    能查到「茶葉」等語，然於本院審理時卻陳稱其與「茶葉」約好當日十一、二點
    在前開市場還車等語，前後供述矛盾，前開辯詞，顯係臨訟飾卸之詞，不足採信
    ，綜上所述，本案事證明確，被告竊盜犯行洵堪認定。
二、扣案Ｔ型扳手為金屬製品，業經被告磨成扁平尖銳狀，且質地堅硬，客觀上足以
    危害他人生命、身體之安全，自屬兇器，被告乙○○攜帶客觀上足供兇器使用之
    Ｔ型扳手竊取他人車輛，核其所為係犯刑法第三百二十一條第一項第三款之加重
    竊盜罪。被告曾於八十三、四年間，因犯竊盜及偽造文書等罪，經本院分別判處
    有期徒刑一年六月、六月，並定其應執行之刑為有期徒刑一年九月確定，經送監
    執行，於八十六年九月十三日假釋期滿，視為已執行完畢，有臺灣高等法院被告
    全國前案紀錄表暨臺灣臺中地方法院檢察署刑案資料查註紀錄表附卷可稽，被告
    前受有期徒刑執行完畢，五年以內再犯本件有期徒刑以上之罪，為累犯，依刑法
    第四十七條規定加重其刑。爰審酌被告已有多次前案紀錄，堪認其品行不佳，並
    斟酌其犯罪動機、目的、手段、被害人所受損害及被告犯罪後猶飾詞否認，毫無
    悔意之態度等一切情狀，量處如主文所之刑，以示懲儆。扣案Ｔ型扳手為被告所
    有供行竊前開車輛所用之物，業據被告於偵查中供承在卷，爰依刑法第三十八條
    第一項第二款之規定，宣告沒收。
貳、無罪部分：
一、公訴意旨略以：被告乙○○於九十年五月四日上午七時許，在臺中市○○路旁市
    場，明知綽號「茶葉」之男子所出售之汽車音響「ＰＩＯＮＥＥＲ」、「ＳＯＮ
    Ｙ」廠牌音響及主機各一組、ＳＡＲＡＮＤＯＲ音響一組、ＳＡＮＹＯ廠牌電話
    機一組等物品，係來源不詳之贓物，竟仍以新臺幣（下同）七千五百元之低價買
    受，涉有刑法第三百四十九條第二項之故買贓物罪嫌。
二、公訴意旨認被告乙○○涉有刑法第三百四十九條第二項之故買贓物罪嫌，係以被
    告坦承購買前開物品並有汽車音響「ＰＩＯＮＥＥＲ」、「ＳＯＮＹ」廠牌音響
    及主機各一組、ＳＡＲＡＮＤＯＲ音響一組、ＳＡＮＹＯ廠牌電話機一組等物品
    扣案可資佐證為其論據。訊據被告堅詞否認有故買贓物犯行，辯稱：前開物品確
    係其向綽號「茶葉」之人所購買，並不知係贓物等語。
三、按犯罪事實應依證據認定之，無證據不得推定其犯罪事實；不能證明被告犯罪或
    其行為不罰者應諭知無罪之判決。刑事訴訟法第一百五十四條、第三百零一條第
    一項分別定有明文。次按事實之認定，應憑證據，如未能發現相當證據，或證據
    不足以證明，自不能以推測或擬制之方法，以為裁判基礎；認定犯罪事實應依證
    據，為刑事訴訟法所明定，故被告否認犯罪事實所持之辯解，縱屬不能成立，仍
    非有積極證據足以證明其犯罪行為，不能遽為有罪之認定。最高法院四十年度臺
    上字第八六號，三十年度上字第一八三一號判例參照。經查，被告乙○○辯稱前
    開物品係向綽號「茶葉」之人所購買等語，經警方至前開市場追查，固未發現有
    綽號「茶葉」之人，且被告未能明確說明「茶葉」之真實姓名、住址，亦足啟人
    疑竇，然刑法上之贓物罪，係以收受、搬運、寄藏，故買他人犯罪所得之物為成
    立要件（最高法院五十五年度臺上字第一三五六號判例參照），前開物品經警方
    追查結果，並未能查出其原所有權人，有臺中縣警察局九十年十一月五日中縣警
    刑經字第六五二一Ｏ號函附卷可稽，顯無證據證明前開物品係屬刑法上之贓物，
    是被告前開辯詞縱難令人採信，然既無證據證明被告經警方查獲之前開物品確為
    贓物，自難以推測或擬制之方法，認定被告涉犯刑法第三百四十九條第二項之故
    買贓物罪嫌。此外，復查無其他積極證據足資證明被告有何公訴人所指故買贓物
    之行為，核屬不能證明被告犯罪，應諭知無罪之判決。
據上論斷，應依刑事訴訟法第二百九十九條第一項前段，第三百零一條第一項，刑法
第三百二十一條第一項第三款、第四十七條、第三十八條第一項第二款，判決如主文
。
中      華      民      國    九十一    年      二      月     二十     日
                              臺灣臺中地方法院刑事第三庭
                                      法  官  陳  得  利
右正本證明與原本無異。
如不服本判決，應於送達後十日內向本院提出上訴狀（須附繕本），上訴於臺灣高等
法院臺中分院。
                                      書記官
中      華      民      國    九十一    年      二      月     二十一   日
附錄本案論罪科刑法條全文：
刑法第三百二十一條第一項第三款
犯竊盜罪而有左列情形之一者，處六月以上五年以下有期徒刑：
三  攜帶兇器而犯之者。
